【裁判字號】    99,審易,5181
【裁判日期】    991230
【裁判案由】    毒品危害防制條例
【裁判全文】
臺灣高雄地方法院刑事判決            99年度審易字第5181號
公  訴  人  臺灣高雄地方法院檢察署檢察官
被      告  劉仁傑
上列被告因違反毒品危害防制條例案件，經檢察官提起公訴（99
年度偵字第27098 號），嗣因被告就被訴事實為有罪陳述，經本
院告知簡式審判程序意旨並聽取公訴人及被告之意見後，本院裁
定依簡式審判程序審理，判決如下：
    主  文
劉仁傑施用第二級毒品，累犯，處有期徒刑陸月，如易科罰金，
以新臺幣壹仟元折算壹日；又持有第二級毒品，累犯，處有期徒
刑陸月，如易科罰金，以新臺幣壹仟元折算壹日。扣案之第二級
毒品甲基安非他命壹包（含包裝袋壹只，驗前淨重肆拾陸點壹零
壹公克，驗餘淨重肆拾陸點零捌肆公克，純質淨重拾伍點肆捌玖
公克），沒收銷燬之。應執行有期徒刑拾壹月，如易科罰金，以
新臺幣壹仟元折算壹日。扣案之第二級毒品甲基安非他命壹包（
含包裝袋壹只，驗前淨重肆拾陸點壹零壹公克，驗餘淨重肆拾陸
點零捌肆公克，純質淨重拾伍點肆捌玖公克），沒收銷燬之。
    事  實
一、劉仁傑前於民國97年間因施用毒品案件，經本院以97年度審
    毒聲字第684 號裁定送觀察、勒戒後，因認無繼續施用毒品
    之傾向，於97年10月15日執行完畢釋放出所，並由臺灣高雄
    地方法院檢察署檢察官以97年度毒偵緝字第440 號為不起訴
    處分確定。另於93年間因竊盜案件，經本院以93年度簡字第
    5103號判處有期徒刑6 月確定，於95年1 月30日縮刑期滿執
    行完畢。詎其猶不知悔改，於前開觀察、勒戒執行完畢釋放
    後5 年內，復基於施用第二級毒品之犯意，於99年7 月12日
    上午6 時許，在高雄市○○區○○街42號「友聯大飯店」50
    2 號房內，以將第二級毒品甲基安非他命置於玻璃球內燒烤
    之方式，施用甲基安非他命1 次。另基於持有第二級毒品之
    犯意，於99年7 月12日下午5 時許，在高雄市○○路麥當勞
    前，以新臺幣5,000元之代價，向鄭俊清購買甲基安非他命1
    包（驗前淨重46.101公克，驗餘淨重46.084公克，純質淨重
    15.489公克），而非法持有之。嗣於同日晚上8 時許，在上
    開飯店502 號房內，為警執行臨檢勤務，見化妝台上有夾鏈
    袋1 包，經其同意搜索後，在房內扣得其所有未及施用之上
    開甲基安非他命1 包，經其同意採尿送驗，結果呈安非他命
    、甲基安非他命陽性反應。
二、案經高雄市政府警察局新興分局移送臺灣高雄地方法院檢察
    署檢察官偵查起訴。
    理  由
一、本件被告劉仁傑所犯均係死刑、無期徒刑、最輕本刑為3 年
    以上有期徒刑以外之罪，其於準備程序中就被訴事實為有罪
    之陳述，經法官告知簡式審判程序之旨，並聽取公訴人及被
    告之意見後，裁定進行簡式審判程序，合先敘明。
二、上揭犯罪事實業據被告於本院審理時坦承不諱，且被告為警
    查獲後，經採其尿液送驗結果，呈現安非他命、甲基安非他
    命陽性反應，有高雄市政府警察局新興分局偵辦毒品案件嫌
    疑人尿液採證代碼對照表、高雄市立凱旋醫院99年8 月11日
    第A00 000000號濫用藥物尿液檢驗報告各1 份在卷可稽（見
    警卷第12頁、偵卷第19頁），而被告為警查扣之白色晶體1
    包，經送往高雄醫學大學附設中和紀念醫院檢驗結果，確實
    含有甲基安非他命之成分，驗前淨重46.101公克，驗餘淨重
    46.084公克，純質淨重15.489公克，亦有該醫院99年10月26
    日第9910-26 號檢驗報告各1 份附卷可憑（見偵卷第34頁）
    ，綜上所述，足見被告上開任意性自白與事實相符，得為認
    定被告犯罪之依據。是以，被告施用第二級毒品、持有第二
    級毒品之犯行均堪以認定。另被告前因施用毒品案件，有事
    實欄所載受觀察、勒戒執行完畢之事實，有臺灣高等法院被
    告前案紀錄表1 份在卷可憑，其於觀察、勒戒執行完畢釋放
    後，5 年內再犯本件施用第二級毒品之犯行，依法自應予以
    追訴處罰。
三、按甲基安非他命係毒品危害防制條例第2 條第2 項第2 款所
    稱之第二級毒品，依法不得持有、施用。是核被告所為，係
    犯毒品危害防制條例第10條第2 項之施用第二級毒品罪，及
    同條例第11條第2 項持有第二級毒品罪。施用第二級毒品罪
    部分，其為施用而持有第二級毒品甲基安非他命之低度行為
    ，應為其施用之高度行為所吸收，不另論罪。又被告於審理
    中業已坦承扣案之甲基安非他命1 包為其所有，尚未施用即
    為警查獲等情（見本院卷第29頁），檢察官於起訴書雖未引
    用持有第二級毒品之法條，惟已於起訴書犯罪事實欄載明被
    告持有第二級毒品，而為警當場查扣之事實，並經檢察官當
    庭補充被告另涉犯毒品危害防制條例第11條第2 項持有第二
    級毒品罪嫌，本院自應予以審理。被告所犯上開2 罪，犯意
    各別，行為互殊，應予分論併罰。又被告有如事實欄所載，
    受有期徒刑執行完畢之事實，有上開臺灣高等法院被告前案
    紀錄表在卷可參，其受徒刑之執行完畢，5 年內故意再犯此
    二件有期徒刑以上之罪，均為累犯，應各依刑法第47條第1
    項規定，加重其刑。爰審酌被告前因違反毒品危害防制條例
    案件，經觀察、勒戒後，仍未能徹底戒絕毒品，甫因施用第
    一、二級毒品及持有第一、二級毒品案件，經本院以99年度
    審訴字第1284號各判處有期徒刑7 月、4 月、7 月、4 月、
    4 月，應執行有期徒刑1 年9 月確定，其再犯本件施用及持
    有第二級毒品罪，顯見其意志不堅，而無戒毒悔改之意，且
    其施用毒品造成家庭負擔，對國家、社會有潛在之危險及影
    響，行為實有不該，其明知國家對於毒品嚴格查緝之禁令，
    猶非法持有第二級毒品，驗前淨重46.101公克，驗餘淨重46
    .084公克，純質淨重15.489公克，數量非微，犯罪情節較重
    ，本應嚴懲，惟念及被告於本院審理時尚能坦承犯行，犯後
    態度尚可，且其本次施用毒品，戕害一己之身體健康，尚無
    證據證明於施用毒品後犯案害及他人，並考量其犯罪動機、
    目的、所生危害，及自稱國中畢業、執行之前在搬家公司上
    班、月薪新臺幣3 萬多元等一切情狀（見本院卷第31頁），
    分別量處如主文所示之刑，併均諭知易科罰金之折算標準，
    及定其應執行之刑，以示懲儆。另扣案之甲基安非他命1 包
    （含沾有微量甲基安非他命而無法析離之包裝袋1 只，驗前
    淨重46.101公克，驗餘淨重46.084公克，純質淨重15.489公
    克），經鑑定後確含有甲基安非他命之成分，已如上述，係
    毒品危害防制條例第2 條第2 項第2 款所列之第二級毒品，
    不問屬於犯人與否，均應依毒品危害防制條例第18條第1 項
    前段之規定，宣告沒收銷燬之；至鑑驗所耗損之毒品，既已
    滅失，自無庸宣告沒收銷燬，附此敘明。
據上論斷，應依刑事訴訟法第299 條第1 項前段、第273 條之1
第1 項，毒品危害防制條例第10條第2 項、第11條第2 項、第18
條第1 項前段，刑法第11條、第47條第1 項、第41條第1 項前段
、第8 項、第51條第5 款，判決如主文。
本案經檢察官王兆琳到庭執行職務。
中    華    民    國    99    年    12    月    30    日
                      刑事第十庭      法  官  周佳佩
以上正本證明與原本無異。
如不服本判決應於收受判決後10日內向本院提出上訴書狀，並應
敘述具體理由。其未敘述上訴理由者，應於上訴期間屆滿後20日
內向本院補提理由書(均須按他造當事人之人數附繕本)「切勿逕
送上級法院」。
中    華    民    國    99    年    12    月    30    日
                                      書記官  李承悌
附錄本案論罪科刑法條：
毒品危害防制條例第10條第2 項
施用第二級毒品者，處3 年以下有期徒刑。
毒品危害防制條例第11條第2 項
持有第二級毒品者，處2 年以下有期徒刑、拘役或新臺幣3 萬元
以下罰金。

司法院資訊處製作；財團法人民間司法改革基金會備份。
